---
title: 'Projecte de comparacio de CATALEGS:   `r params$bd.dindex`'
author: "Jordi Real & Rai Puig"
website: "https://github.com/USR-DAPCAT/"

date: "`r format(Sys.time(), '%d %B, %Y')`"


output:
  html_document:
    df_print: paged
    toc: true
    toc_float: true
    fig_caption: true
    css: logos_css/usr_styles.css
  pdf_document: default
  word_document: default

params:
  dir_dades_origen: "../../DADES/CATALEG" 
---


&nbsp;
<script>
   $(document).ready(function() {
     $head = $('#header');
     $head.prepend('<img src=\"https://www.idiapjgol.org/images/logo.png\" style=\"float: right ;width: 130px;\"/>')
     $head.prepend('<img src=\"https://avatars2.githubusercontent.com/u/57066591?s=200&v=4\" style=\"margin-left:25% ;width: 80px;\"/>')
     $head.prepend('<img src=\"logoDAP_Cat.png\" style=\"float: left:1;width: 185px;\"/>')
   });
</script>



<div class="watermark">DRAFT</div>




# Aquesta II part,rebrem del investigador els codis corregits i els afegirem al CATALEG ORIGINAL [actualiutazcio CATALEG ORIGINAL], despres agafarem , nomes els codis del projecte, perque l investigador hi posi els AGR1.  

>> Generacio de la taula plana  

```{r setup, include = FALSE}
#rm(list=ls())

library(dplyr)
library(lubridate)   
library(writexl)

# Funcions 
link_source<-paste0("https://github.com/jrealgatius/Stat_codis/blob/master/funcions_propies.R","?raw=T")
devtools::source_url(link_source)


#I PART::

directori_dades_origen<-params$dir_dades_origen
#BIG CATALEG,  a on xuclarem tots els codis!
Cataleg_ORIGINAL_path<-here::here(directori_dades_origen,"Cataleg_ORIGINAL.xlsx")
#CATALEG PROJECTES, gafarem tots els codis, del DIAGNOSTICS(Poblacio)+FARAMAC_PRESCRITS(Poblacio)+FARMACS FACTURATS(Poblacio)
Cataleg_PROJECTE_path<-here::here("Cataleg_PROJECTE.xlsx")

#II PART
#CATALEG a on l'investigador ens ha posat els codis faltants del seu projecte
Codis_INVEST_Corregit_path<-here::here("Codis_INVEST_C.xlsx")

#####################################################################################################################################
#
#
#
# el nostre cataleg , nomes consta:
#
#només es fara per aquest DOMINI!:
#
#diagnostics
#cmbdh_diagnostics
#cmbdh_procediments
#farmacs_facturats
#farmacs_prescrits
#

#
#i)
#Un cop rebem els codis amb els seus AGR pertients, ho afegirem al dt1(Cataleg_Original).
#
#ii)
#Seleccionem del dt1, aquells codis que siguin nomes pel PROJECTE, i ho tornem a enviar al investigador perque hi posi els AGR1.
#
#iii)
#Un cop rebut, ja tindrem el CATALEG_PROJECTE , preparat!!!
#
#####################################################################################################################################


```

II PART


## i.Els enviem a un investigador que hi posara , el seu pertinent "agr" amb el nom de "Codis_INVEST_C.xlsx" .

```{r i,include=T}

# ho  rebo del investigador!!!
#cataleg_corregit1<-readxl::read_excel(conductor_codis3,col_types = "text")
#Codis_C [ codi investigador corregit, amb el seu agr!]


Codis_INVEST_C<-readxl::read_excel(Codis_INVEST_Corregit_path,col_types = "text")%>%
  select(domini,cod,Descripcio,agr)
  

#BIG CATALEG,  a on xuclarem tots els codis!
Cataleg_ORIGINAL<-readxl::read_excel(Cataleg_ORIGINAL_path,col_types = "text")%>%select(domini,cod,Descripcio,agr)


#[ el nou Projecte]# ::
#CATALEG PROJECTES, gafarem tots els codis, del DIAGNOSTICS(Poblacio)+FARAMAC_PRESCRITS(Poblacio)+FARMACS FACTURATS(Poblacio)
Cataleg_PROJECTE<-readxl::read_excel(Cataleg_PROJECTE_path,col_types = "text")%>% 
  select(cod,Descripcio)%>%
    group_by(cod)%>%dplyr::slice(1)%>%ungroup()



#hi afageixo tots els codis que falten corregits
Cataleg_ORIGINAL_temp<-rbind(Cataleg_ORIGINAL,Codis_INVEST_C)

writexl::write_xlsx(list(codis =Cataleg_ORIGINAL_temp), path ="../../../DADES/CATALEG/Cataleg_ORIGINAL_temp.xlsx")


#

```


## ii.Seleccionem del dt1, aquells codis que siguin nomes pel PROJECTE, i ho tornem a enviar al investigador perque hi posi els AGR1.

```{r ii,include=T}

#semi join dels codis del PROJECTE NOU, i ho converteixo a Excel! i ho passa a Bogdan, perrque posi els AGR1

Cataleg_PROJECTE<-Cataleg_PROJECTE%>%select(-Descripcio)

Cataleg_PROJECTE_temp<-Cataleg_ORIGINAL_temp %>%right_join(Cataleg_PROJECTE,by="cod")

writexl::write_xlsx(list(codis =Cataleg_PROJECTE_temp), "Cataleg_PROJECTE_temp.xlsx")





```

## iii.Un cop rebut, ja tindrem el CATALEG_PROJECTE , preparat.

```{r iii,include=T}

#Aquest projecte serà enviat a l'investigador per què hi posi el AGR1, PERTINENT!!!!!!

```

## iv. Salvar Taula Plana
```{r salvar}
#saveRDS(cataleg2, file=here::here(params$dir_dades_desti,"cataleg.rds"))

```






